臺灣高雄地方法院刑事判決　　　　　 96年度交簡上字第243號
上　訴　人
即　被　告　甲○○
上列上訴人因公共危險案件，不服本院交通法庭民國96年7 月23
日96年度交簡字第2668號號刑事簡易判決（聲請簡易判決處刑案
號：96年度偵字第17202 號）提起上訴，本院管轄之第二審合議
庭判決如下：
    主  文
上訴駁回。
    事  實
一、甲○○前於民國94年間因竊盜案件，經本院以94年度簡字第
    3303號判處有期徒刑6 月確定，並於95年3 月7 日執行完畢
    。詎其仍不知悔改，於96年5 月25日下午4 時起至同日晚上
    8 時許止，在屏東縣三地門友人住處飲用小米酒後，已不能
    安全駕駛動力交通工具，仍於酒後騎乘車牌號碼2JY-952 號
    機車上路，欲返回其高雄縣鳳山市○○○路200 巷13號住處
    ，於同日晚上11時57分許行經高雄縣鳳山市○○街與華明街
    口時，為警攔查並當場測得其呼氣中酒精濃度為每公升0.99
    毫克，而當場查獲。
二、案經高雄縣政府警察局鳳山分局報請臺灣高雄地方法院檢察
    署檢察官偵查後聲請簡易判決處刑。
    理  由
壹、關於證據能力部分：
    本判決所引用據以認定事實之各項證據，均經上訴人即被告
    甲○○及檢察官於審理中表示沒有意見，且未於言詞辯論終
    結前聲明異議，本院審酌各該證據作成之情況，認以之為證
    據均無不當，是均得作為證據，合先敘明。
貳、實體方面
一、上揭犯罪事實，業據上訴人即被告甲○○於警詢及偵訊中坦
    承不諱（見警卷第4 至6 頁、偵卷第4 、5 頁），並有刑法
    第185 條之3 案件測試觀察紀錄表報告書、酒精濃度呼氣測
    試報告、高雄縣政府警察局舉發違反道路交通管理事件通知
    單各1 紙在卷可佐（見警卷第7 至9 頁），足認被告上開自
    白與事實相符，堪以採信。至被告於本院審判時雖翻異其詞
    ，辯稱：是友人載伊至為警查獲地點，伊酒醉趴在那邊睡覺
    ，沒有騎動機車云云。惟查：(一)被告於96年5 月25日在屏東
    縣三地門朋友住處飲酒後，於當日晚上自屏東三地門騎乘機
    車欲返回其住處等情，已據其於警詢及偵訊中坦承不諱；(二)
    被告係於屏東縣三地門飲酒，然被告就其上開所辯，竟無法
    陳明其友人姓名及提出任何證據以實其說，復佐以被告於本
    院審理時仍坦承：為警查獲時，伊機車仍發動中等語（見本
    院卷第36頁），自堪認被告確有酒後騎乘機車之事實，其上
    開所辯，係犯後飾卸之詞，不足採信。本案事證明確，被告
    犯行堪以認定。
二、核被告所為，係犯刑法第185 條之3 服用酒類不能安全駕駛
    動力交通工具而駕駛罪。查被告前於94年間因竊盜案件，經
    本院以94年度簡字第3303號判處有期徒刑6 月確定，並於95
    年3 月7 日執行完畢，有臺灣高等法院被告前案紀錄表1 份
    在卷可按，其受徒刑之執行完畢，5 年以內故意再犯有期徒
    刑以上之罪，為累犯，依法加重其刑。被告犯罪事證明確，
    原審援引刑法第185 條之3 、第47條第1 項、第41條第1 項
    前段、刑法施行法第1 條之1 等規定，並審酌被告明知酒後
    駕車之危險性，仍罔顧自身及公眾行之安全騎乘機車上路，
    被告呼氣酒精濃度已達每公斤0.99毫克及其所生危害等一切
    情狀，量處被告有期徒刑3 月，並諭知易科罰金之折算標準
    ，核其認事用法，均無不當，量刑亦稱妥適。被告上訴意旨
    以上開情詞置辯否認犯罪，指摘原判決不當，為無理由，應
    予駁回。
據上論斷，應依刑事訴訟法第455 條之1 第1 項、第3 項、第36
8 條，判決如主文。
本案經檢察官乙○○到庭執行職務
中　　華　　民　　國　　96　　年　　10　　月　　31　　日
                  交通法庭審判長法  官  黃三友
                                法  官  陳盈吉
                                法  官  林永村
不得上訴。
以上正本證明與原本無異
中　　華　　民　　國　　96　　年　　10　　月　　31　　日
                                書記官  李祥銘
